臺灣臺南地方法院刑事判決　　　　　　　 95年度訴字第476號
公　訴　人　臺灣臺南地方法院檢察署檢察官
被　　　告　丁○○
　　　　　　　　　　（
選任辯護人　蔡進欽律師
　　　　　　蘇正信律師
　　　　　　蔡弘琳律師
被　　　告　庚○○
選任辯護人　黃紹文律師
　　　　　　徐美玉律師
　　　　　　黃溫信律師
上列被告等因殺人未遂等案件，經檢察官提起公訴（九十四年度
偵字第一五二五二號、九十五年度偵字第一二二六號、第六二一
二號），本院判決如下：
    主  文
丁○○未經許可，寄藏手槍，處有期徒刑陸年，併科罰金新臺幣
壹拾陸萬元，罰金如易服勞役，以新臺幣壹仟元折算壹日。扣案
之美國ＢＥＲＥＴＴＡ廠製九二ＦＳ型口徑九釐米制式半自動手
槍壹支（槍枝管制編號0000000000號，含彈匣壹個）
、德國ＳＩＧＳＡＵＥＲ廠製Ｐ二二八型口徑九釐米制式半自動
手槍壹支（槍枝管制編號0000000000號，含彈匣壹個
）、仿美國ＩＮＧＲＡＭ廠Ｍ一一型口徑九釐米制式衝鋒槍製造
之仿造衝鋒槍壹支（槍枝管制編號0000000000號，含
彈匣及滅音器各壹個）及子彈共拾顆均沒收。
其餘被訴恐嚇取財未遂及殺人未遂部分均無罪。
庚○○無罪。
    事  實
一、丁○○明知制式手槍、可發射子彈具殺傷力之仿造衝鋒槍及
    制式子彈，均屬管制物品，非經中央主管機關許可，不得寄
    藏及持有，竟於民國九十四年十二月初某日，在臺南市○○
    路十八號一樓，受其友人壬○○（綽號「中正」，未據起訴
    ）之委託，代為保管具有殺傷力之美國ＢＥＲＥＴＴＡ廠製
    九二ＦＳ型口徑九釐米制式半自動手槍一支（槍枝管制編號
    0000000000號，含彈匣一個）、德國ＳＩＧＳＡ
    ＵＥＲ廠製Ｐ二二八型口徑九釐米制式半自動手槍一支（槍
    枝管制編號0000000000號，含彈匣一個）、仿美
    國ＩＮＧＲＡＭ廠Ｍ一一型口徑九釐米制式衝鋒槍製造之仿
    造衝鋒槍一支（槍枝管制編號0000000000號，含
    彈匣及滅音器各一個），及制式子彈二十八顆、土造子彈十
    二顆，丁○○隨即將上開槍枝共三支、子彈共四十顆，攜至
    其向不知情友人邱敬能借用之臺南市○○路十八號五樓之一
    處所內藏放，以此方式未經許可寄藏上開槍、彈。嗣於九十
    四年十二月二十日下午二時二十分許，經警持搜索票前往臺
    南市○○路十八號五樓之一執行搜索，當場在該址某房間之
    消防栓水箱內，查扣上開制式手槍二支、仿造衝鋒槍一支、
    制式子彈二十八顆（採樣六顆試射，剩餘二十二顆）及土造
    子彈十二顆（採樣四顆試射，剩餘八顆），而悉上情。另尚
    扣得與本案無關之手銬一副、玩具手槍二支、瓦斯鋼瓶一支
    及ＢＢ彈一盒。
二、案經內政部警政署刑事警察局移請臺灣臺南地方法院檢察署
    檢察官偵查起訴。
    理  由
壹、有罪部分：
一、上揭犯罪事實，業據被告丁○○於本院準備及審理程序中自
    白承認，而扣案之槍枝三支、子彈四十顆經送請內政部警政
    署刑事警察局鑑驗結果：(1)送鑑九二手槍一支（槍枝管制編
    號0000000000號），認係美國ＢＥＲＥＴＴＡ廠
    製九二ＦＳ型口徑九釐米制式半自動手槍，機械性能良好，
    可擊發同口徑制式子彈，認具殺傷力。(2)送鑑九０手槍一支
    （槍枝管制編號0000000000號），認係德國ＳＩ
    ＧＳＡＵＥＲ廠製Ｐ二二八型口徑九釐米制式半自動手槍，
    機械性能良好，可擊發同口徑制式子彈，認具殺傷力。(3)送
    鑑仿造衝鋒槍一支（槍枝管制編號0000000000號
    ），認係仿美國ＩＮＧＲＡＭ廠Ｍ一一型口徑九釐米制式衝
    鋒槍製造之仿造衝鋒槍，機械性能良好，可擊發同口徑制式
    子彈，認具殺傷力。(4)送鑑子彈四十顆，其中二十八顆，認
    均係口徑九釐米制式子彈，採樣試射六顆，認均具殺傷力；
    另十二顆，認均係具直徑約八‧九五釐米金屬彈頭之土造子
    彈，採樣試射四顆，均可擊發，認均具殺傷力。有該局九十
    四年十二月二十三日刑鑑字第０九四０一九七二六二號槍彈
    鑑定書在卷可稽。而上揭仿造衝鋒槍一支，經函請內政部解
    釋結果：認該仿造衝鋒槍一支係玩具廠商所製造之仿造衝鋒
    槍，經測試結果具有殺傷力，係屬槍砲彈藥刀械管制條例第
    四條第一項第一款後段所稱之「其他可發射金屬或子彈具有
    殺傷力之改造槍枝」，有內政部九十五年十二月二十二日內
    授警字第０九五０八七一八八七號函文附卷可憑（本院卷卷
    二第一一三頁）。被告丁○○寄藏上揭槍、彈之犯行事證明
    確，應依法論科。
二、論罪科刑：
  (一)按槍砲彈藥刀械管制條例所指之寄藏行為，係先有他人之持
    有行為，而後始為之受寄代藏，而寄藏之受人委託代為保管
    ，其保管之本身亦屬持有，此之持有乃受寄之當然結果，雖
    不應另就持有予以論罪，然包括持有之寄藏行為，應屬行為
    之繼續，其犯罪之完結須繼續至寄藏行為終了時為止（最高
    法院八十八年第八次刑事庭會議決議內容參照）。核被告丁○○所為，係犯槍砲彈藥刀械管制條例第七條第四項之寄藏
    手槍罪、同條例第八條第四項之寄藏可發射子彈具有殺傷力
    之改造槍枝罪及同條例第十二條第四項之寄藏子彈罪。被告
    寄藏前開槍枝及子彈係受人委託代為保管，其保管之本身所
    為之非法持有犯行，既係寄藏之當然結果，則就非法持有前
    開槍枝及子彈之部分自應不另論罪（最高法院七十四年臺上
    字第三四００號判例意旨參照）。
  (二)被告丁○○係以一寄藏行為，同時觸犯上述三罪名，為想像
    競合犯，然刑法第五十五條想像競合犯之規定，業於九十四
    年二月二日修正公布，並於九十五年七月一日施行，該條雖
    增訂但書有關科刑範圍之限制，然此乃法理之明文化，非屬
    法律變更（最高法院九十五年第八次刑事庭會議決議內容參
    照），毋庸為新舊法比較，自應逕依修正施行後刑法第五十
    五條規定，從較重之寄藏手槍罪處斷。
  (三)爰審酌被告丁○○僅在八十餘年間曾因犯恐嚇罪，經本院以
    八十五年度易字第二一四號判決處拘役五十日，經提起上訴
    後復撤回上訴確定，有卷附臺灣高等法院被告前案紀錄表足
    查，素行尚可，竟受託寄藏上開槍枝及子彈，犯罪動機實有
    可議之處，且對於社會治安存有潛在之危險性，惟犯後坦承
    全部犯行，態度良好，本案共寄藏二支制式手槍、一支仿造
    衝鋒槍及四十顆子彈，數量非輕，然寄藏時間尚短，且並無
    其他事證足資認定已對他人或公眾造成現實惡害等一切情狀
    ，量處如主文所示之刑。
  (四)再被告丁○○行為後，刑法第四十二條關於易服勞役之折算
    標準亦併同於上述日期修正公布施行。修正前刑法第四十二
    條第二項前段規定：「易服勞役以一元以上三元以下折算一
    日。」又其行為時之易服勞役折算標準，業據修正前罰金罰
    鍰提高標準條例第二條前段（現已刪除）規定，就其原定數
    額提高為一百倍折算一日，則本件被告丁○○行為時之易服
    勞役折算標準，應以銀元三百元折算一日，經折算為新臺幣
    後，應以新臺幣九百元折算一日。惟修正後刑法第四十二條
    第三項前段規定：「易服勞役以新臺幣一千元、二千元或三
    千元折算一日」。比較修正前後之易服勞役折算標準，以修
    正後之規定，較有利於被告丁○○，是應依刑法第二條第一
    項後段，適用修正施行後刑法第四十二條第三項前段規定，
    諭知易服勞役之折算標準。
  (五)扣案之美國ＢＥＲＥＴＴＡ廠製九二ＦＳ型口徑九釐米制式
    半自動手槍一支（槍枝管制編號0000000000號，
    含彈匣一個）、德國ＳＩＧＳＡＵＥＲ廠製Ｐ二二八型口徑
    九釐米制式半自動手槍一支（槍枝管制編號0000000
    000號，含彈匣一個）、仿美國ＩＮＧＲＡＭ廠Ｍ一一型
    口徑九釐米制式衝鋒槍製造之仿造衝鋒槍一支（槍枝管制編
    號0000000000號，含彈匣及滅音器各一個）及子
    彈共三十顆（未經試射部分），均具殺傷力，且分別係屬槍
    砲彈藥刀械管制條例第七條第四項、第八條第四項、第十二
    條第四項所定禁止持有之物，均為違禁物，應依刑法第三十
    八條第一項第一款規定，不問屬於被告丁○○所有與否，均
    予宣告沒收。另扣案之十顆彈殼（本院卷卷二第四九頁），
    係採樣鑑驗試射後所剩，均已失子彈結構及性能，不再具殺
    傷力，已非違禁物，爰不予宣告沒收。再扣案之手銬一副、
    玩具手槍二支、瓦斯鋼瓶一支及ＢＢ彈一盒（本院卷卷二第
    四八頁），被告丁○○始終供稱均與本案無關，亦查無其他
    積極證據足資認定確與本案有關，本院即無從宣告沒收，附
    此敘明。
貳、無罪部分：
一、公訴意旨另以：被告丁○○前於八十年間與告訴人乙○○因
    互有金錢往來關係而相識。嗣九十四年八月間，丁○○得知
    乙○○在臺南市某處經營婚紗公司且獲利頗豐後，即藉口乙○○之前債務尚未清償完畢，要求乙○○償還欠款，然其見
    乙○○並無給付之意，竟基於意圖為自己不法所有之犯意，
    於九十四年九月二十四日晚上七時許，先透過黃嘉政以電話
    邀約乙○○至臺南市○○路一八八號丁○○之居處，商談債
    務處理之問題。迨同日晚上九時三十分許，乙○○隻身前往
    該處後，丁○○即向乙○○恐嚇稱：「如不還錢，要你死」
    ，並命其身旁姓名不詳之成年男子毆打乙○○之頭部以示警
    告，隨即又持榔頭暗示要毆打乙○○，接著再向乙○○揚言
    稱：「可以拿槍打死你，看你要埋到土裡，或丟到海裡」等
    語，使乙○○心生畏懼，惟因乙○○無力支付，丁○○之恐
    嚇取財犯行未能得逞。丁○○見乙○○仍不願依其意思支付
    金錢，竟萌生殺意，乃與其女友即被告庚○○共同基於殺人
    之犯意聯絡，由庚○○駕駛自用小客車搭載丁○○及乙○○
    前往臺南市安平商港內，迨翌（二十五）日凌晨一時許，渠
    等抵達該港第五號碼頭後，丁○○即命乙○○下車站在碼頭
    邊，再次向乙○○恫稱：「前面就是海，給你最後一次機會
    」，其見乙○○仍不肯承諾付款，隨即將肢體行動不便之乙○○推入港內（該處水深七點五公尺），旋由庚○○駕駛上
    開自用小客車離開現場。乙○○落水後，奮力抓住岸邊石頭
    ，於港內載浮載沈約半小時，始為港內工作人員發現後救起
    ，而倖免於死。因認被告丁○○涉有刑法第三百四十六條第
    三項、第一項之恐嚇取財未遂罪嫌、同法第二百七十一條第
    二項、第一項之殺人未遂罪嫌，被告庚○○涉有刑法第二百
    七十一條第二項、第一項之殺人未遂罪嫌等語。
二、按犯罪事實應依證據認定之，無證據不得認定犯罪事實；不
    能證明被告犯罪者，應諭知無罪之判決，刑事訴訟法第一百
    五十四條第二項、第三百零一條第一項分別定有明文。次按
    認定不利於被告之事實，須依積極證據，苟積極證據不足為
    不利於被告事實之認定時，即應為有利於被告之認定，更不
    必有何有利之證據，縱令被告否認犯罪事實所持之辯解不能
    成立，仍非有積極證據足以證明其犯罪行為者，不能遽為有
    罪之認定（最高法院三十年上字第八一六號、第一八三一號
    判例意旨參照）。而告訴人之告訴，係以使被告受刑事訴追
    為目的，是其陳述是否與事實相符，仍應調查其他證據以資
    審認（最高法院五十二年臺上字第一三００號判例意旨參照
    ）。又認定犯罪事實所憑之證據，雖不以直接證據為限，間
    接證據亦包括在內；然無論直接或間接證據，其為訴訟上之
    證明，須於通常一般之人均不致有所懷疑，而得確信其為真
    實之程度者，始得據為有罪之認定，倘其證明尚未達到此一
    程度，而有合理之懷疑存在，致使無從形成有罪之確信，本
    諸罪疑惟輕之原則，即應為無罪之判決（最高法院七十六年
    臺上字第四九八六號判例意旨參照）。
三、公訴人認被告丁○○涉有上開恐嚇取財未遂罪嫌及被告丁○○、庚○○共同涉有上開殺人未遂罪嫌，係以：(1)被告丁○○、庚○○之供述，(2)證人即告訴人乙○○之證言，(3)證人
    黃嘉政之證言，(4)高雄港務警察局安平港分駐所員警工作紀
    錄簿、高雄港務消防隊安平港分隊工作紀錄簿、照片二張，
    (5)臺南市立醫院診斷證明書一紙，(6)告訴人乙○○之身心障
    礙手冊、全民健康保險證明卡，(7)高雄港務警察局九十五年
    三月六日函文一紙、安平港資料一份，資為論據。
四、訊據被告丁○○固不否認伊與乙○○有債權債務糾紛，九十
    四年九月二十四日晚上確有透過友人黃嘉政以電話邀約乙○○至臺南市○○路一八八號商談償債問題，嗣後並由女友庚○○駕車搭載伊與乙○○至臺南市安平港碼頭邊等情，惟堅
    決否認有何恐嚇取財未遂暨殺人未遂犯行，辯稱：我沒有對
    乙○○恐嚇取財，在安平港碼頭邊，我沒有下車，也沒有推
    乙○○落海，是乙○○說會自己想辦法回家，我才跟庚○○
    先走，乙○○是刻意陷害我等語；被告庚○○固不否認有開
    車搭載丁○○及乙○○至安平港碼頭邊等情，惟堅決否認有
    何殺人未遂犯行，辯稱：當時丁○○、乙○○都有喝酒，我
    沒有喝酒，所以要我開車。丁○○本來要送乙○○回家，因
    乙○○說要去逛逛，所以車子就開進安平港內。我沒有下車
    ，也沒有與乙○○交談，不知道乙○○如何落海等語。被告
    丁○○之辯護人則為被告丁○○辯護：(1)乙○○確有積欠丁○○債務未還，故丁○○向乙○○追償，自無不法所有意圖
    ，(2)乙○○多次供述前後不同，顯係不實，(3)丁○○在碼頭
    邊並未下車，不可能強推乙○○落海，(4)丁○○若要殺害乙○○，理應尋找隱密場所以避免遭人發現，何須選在進出皆
    有管制之安平港等語。被告庚○○之辯護人則為被告庚○○
    辯護：(1)庚○○與乙○○係初次見面，並無財務糾紛，顯無
    任何殺人動機，(2)庚○○僅係單純駕車搭載丁○○與乙○○
    至安平港，且抵達碼頭後始終未曾下車，並未注意乙○○下
    車後之狀況，亦不清楚乙○○如何落海等語。
五、證據能力之認定：
  (一)被告丁○○及其辯護人對於卷附各項證據方法之證據能力，
    除告訴人乙○○、共同被告庚○○於警詢中之供述外，於本
    院審判程序時，均表示無意見（本院卷卷一第四九頁、卷二
    第二二三至二三六頁）；而被告庚○○及其辯護人對於卷附
    各項證據方法之證據能力，除告訴人乙○○於警詢中之供述
    外，於本院審判程序時，均表示無意見（本院卷卷一第五六
    頁、卷二第二二三至二三六頁）。本院審酌該等言詞陳述及
    書面陳述作成時之情況，並無不宜作為證據之情事，依刑事
    訴訟法第一百五十九條之五第一項規定，得作為證據。
  (二)告訴人乙○○於警詢中之指訴，性質上屬於被告以外之人於
    審判外之陳述，被告二人及渠等之辯護人既不同意作為證據
    ，且並無刑事訴訟法所定得例外作為證據之情形，應認對於
    被告二人均無證據能力（僅得作為彈劾證據之用）。
  (三)被告庚○○於警詢中之供述，對於被告丁○○而言，性質上
    亦屬被告以外之人於審判外之陳述，被告丁○○及其辯護人
    既不同意作為證據，且並無刑事訴訟法所定得例外作為證據
    之情形，應認被告庚○○於警詢中之供述對於被告丁○○而
    言無證據能力（僅得作為彈劾證據之用）。
六、經查：
  (一)被告丁○○、庚○○互為男女朋友關係，九十四年九月二十
    四日晚上，丁○○透過友人黃嘉政以電話相約告訴人乙○○
    至丁○○位於臺南市○○路一八八號之辦公室內，商談兩人
    之間債權債務處理問題，庚○○亦至該處，且於翌（二十五
    ）日凌晨駕駛賓士牌汽車搭載丁○○及乙○○離開上址，嗣
    後驅車前往臺南市安平港第五號碼頭邊，停留些許時間後，
    庚○○駕車搭載丁○○離開，乙○○並未一同離去等情，此
    經告訴人於檢察官偵訊及本院審理中證述無誤。而告訴人於
    九十四年九月二十五日凌晨二時五十分許遭人發現落海並將
    其救起送醫急救，經診斷結果為「溺水」，有卷附內政部消
    防署高雄港務消防隊安平港分隊工作紀錄簿、內政部警政署
    高雄港務警察局安平港分駐所員警工作紀錄簿、臺南市立醫
    院於九十四年十月十一日出具之診斷證明書可稽（本院卷卷
    一第八六至八七頁、警卷卷二第十九頁）。落海該處（即安
    平港第五號碼頭）水深為七‧五公尺，亦有卷附安平港商港
    規劃平面圖、安平港資料可憑（九十四年度偵字第一五二五
    二號第一卷第一二０至一二六頁）。以上且均為被告二人所
    不爭，此部分之事實均堪信為真。
  (二)告訴人之肢體雖有障礙，但仍可自行行走、無須他人攙扶：
    (1)告訴人提出之中華民國身心障礙手冊影本，經本院函詢結
      果，告訴人係於九十年三月二十九日出次辦理鑑定通過「
      障礙類別：肢障；級別：重度；後續鑑定日期：九十一年
      四月」，又於九十一年七月八日重新辦理鑑定通過「障礙
      類別：肢障；級別：重度；後續鑑定日期：無須後續鑑定
      」，此有卷附臺南市政府九十五年七月十三日南市社助字
      第０九五００六一三四三０號函文可參（本院卷卷一第一
      五０至一五四頁）。
    (2)告訴人提出之全民健康保險證明卡影本，經本院函詢結果
      ，告訴人係於九十年四月六日委請友人丙○○至中央健康
      保險局南區分局聯合服務中心申請「第五、六頸椎滑脫併
      骨折併脊髓損傷」之重大傷病證明卡，核定效期自九十年
      四月六日起至九十三年四月五日止，前開期間屆滿後，並
      未再次提出申請，故九十四年九月二十四日、二十五日並
      未持有有效之重大傷病證明，此有卷附中央健康保險局南
      區分局九十五年七月三十一日健保南承三字第０九五一三
      ００二四五號函文可憑（本院卷卷一第一六六至一六七頁
      ）。
    (3)依憑上述內容，雖得證明告訴人確有肢體障礙，然證人即
      最初受理告訴人報案之內政部警政署刑事警察局偵八隊警
      官林志哲於本院審理中具結證稱：「（被害人如何來？）
      是被害人之朋友載他來，且當時被害人是自己一拐一拐走
      進來。」等語（本院卷卷二第九七頁）。參以告訴人於本
      院審理中具結證稱：「（那天晚上你是使用何種交通工具
      到育平路一八八號？）坐計程車。」、「（與誰一同前往
      ？）我一人。」等語（本院卷卷二第一五一頁）。顯見告
      訴人之肢體雖有障礙，然仍可自行行走而不需由他人攙扶
      。
  (三)就告訴人指訴在臺南市○○路一八八號被告丁○○之辦公室
    內遭被告丁○○恐嚇取財未遂等情事，欠缺積極證據足資補
    強：
    (1)告訴人雖於檢察官偵訊中具結證稱：九月二十四日晚上七
      點左右，「嘉政」打我的0000000000號電話給
      我，叫我去丁○○那邊，我就在九點半到他育平路的公司
      ，當時那邊有五人左右，有丁○○、庚○○、「嘉政」等
      人，丁○○一直叫我還錢，如不還錢要我死，他先叫小弟
      打我頭，後來他又拿榔頭出來暗示要打我，另外又說可以
      拿槍打死我，又說看我是要埋到土裡或丟到海裡，一直叫
      我要還他錢，當時我一直哭著求他放過我，他看我沒有要
      拿錢出來的意思，就說要把我帶出去等語（九十四年度偵
      字第一五二五二號第一卷第三六頁）；於本院審理中復具
      結證稱：丁○○說我欠他錢，我說我沒有欠你錢，丁○○
      就說他土地及房子要還我，叫我還錢給他，我說我現在沒
      有錢，他又說他手上有我很多支票及本票，要我還錢，他
      要我開一張婚紗公司五百萬元的票給他，或是叫我找有錢
      的朋友來保我走，或是去公司偷開票出來，否則要挖個坑
      把我埋掉或填海，且說這種事情他做多了，不差我一人。
      丁○○說要去拿槍，後來說對付我這種人不需要用到槍，
      就叫一個年輕人拿榔頭敲我的頭，我有看到那個年輕人拿
      榔頭出來，他沒有用榔頭打我，但是有用拳頭打我的頭，
      打了一、二下等語（本院卷卷二第一五二至一五四頁）。
      被告丁○○於警詢、偵訊、本院審理程序中則均供稱伊與
      告訴人在臺南市○○路一八八號處所內，僅有商談債權債
      務處理問題，並無恐嚇或毆打乙事。
    (2)證人黃嘉政於九十五年三月十四日檢察官偵訊中具結證稱
      ：「（現場有一個綽號叫廷仔的人？）有，他在一樓，二
      樓只有丁○○他們三人在。」、「（他們三人在那邊談有
      發生何事？）沒有，我看到丁○○與乙○○在喝酒，庚○○在旁邊。」等語（九十四年度偵字第一五二五二號第一
      卷第一五七頁）；復於九十五年三月三十日檢察官偵訊中
      具結證稱：「（九十四年九月二十四日晚上你去丁○○育
      平路公司處，有看到哪些人在那裡？）一樓有一個叫廷仔
      的人，二樓有丁○○、庚○○，乙○○在那裡喝酒。」、
      「（有看到丁○○的人在威脅乙○○？）我沒有看到。」
      、「（有看到乙○○被打嗎？）沒有。」、「（有聽到丁○○要把乙○○丟到海裡？）沒有，我只看到他們在喝酒
      。」等語（九十四年度偵字第一五二五二號第二卷第十九
      頁），前後供述互核相符。是依在場證人黃嘉政之證述，
      被告丁○○並無告訴人所指訴之恐嚇取財未遂犯行存在。
    (3)被告庚○○於檢察官偵訊中以證人身分具結證稱：（九十
      四年九月二十四日）在臺南市○○路一八八號丁○○之辦
      公室內（與乙○○）見面的，那天快十二點時，我打給丁○○，知道他在那裡，我就過去那裡。當時有丁○○、乙○○、廷仔及另一個人在。（乙○○在那裡）講他與丁○○之間之債務糾紛。（乙○○在那邊有被恐嚇或毆打？）
      我沒有看到等語（九十四年度偵字第一五二五二號第一卷
      第四三頁）。是依在場證人庚○○之證述，乙○○與丁○○在臺南市○○路一八八號內雖有談及債權債務關係，然
      並無告訴人所指遭恐嚇及毆打情事。
    (4)又卷附臺南市東南地政事務所九十五年一月二十五日東南
      地所登字第０九五００００八九二號函文檢附之臺南市○
      區○○段地號一０八九─０００一號土地登記謄本、異動
      索引、異動清冊、登記案影本（九十四年度偵字第一五二
      五二號第一卷第五十至九一頁）、臺南市臺南地政事務所
      九十五年一月二十四日臺南地所登字第０九五００００八
      四六號函文檢附之臺南市○○區○○段地號四五六號土地
      異動索引、土地登記簿、買賣案件影本（前揭卷第九三至
      一０六頁）、土地建築改良物買賣所有權移轉契約書影本
      、不動產買賣契約書影本、切結書影本、支票影本六張（
      九十四年度偵字第一五二五二號第二卷第九至十六頁）、
      出售國有土地產權移轉證明書影本、土地建築改良物買賣
      公證書及契稅繳款書影本（本院卷卷一第一一七至一二七
      頁），僅足認定被告丁○○與告訴人之間確有財務糾紛，
      尚無從補強告訴人上揭證述內容。
    (5)另參諸告訴人於案發當日（即落海被救起後）之就醫紀錄
      （本院卷卷一第一四七頁、第一五五至一六一頁），亦無
      曾遭人毆擊之痕跡或瘀血情形，足見告訴人上開所陳曾遭
      毆打之事尚無證據足以佐證。
    (6)是以，有關於告訴人指訴被告丁○○在臺南市○○路一八
      八號辦公室內以強暴及脅迫方式對其恐嚇取財未遂乙節，
      卷內僅有告訴人之單一指訴，欠缺其他積極證據足資補強
      。
  (四)就離開上揭育平路處所後至安平港碼頭邊所發生之事，告訴
    人之指訴顯有瑕疵：
    (1)關於戊○○、己○○、甲○○三位證人抵達救人現場之先
      後次序：
      證人即三眾通運公司員工戊○○於本院審理中具結證稱
        ：我們在從事奇美貨櫃上下裝船工作，當天我在砂石碼
        頭也就是第四號碼頭拔貨櫃栓子時，依稀聽到有人喊救
        命，位置約離第四號碼頭三、四百公尺，我就把車子的
        大燈照向第五號碼頭海上，當時我撿起我車上的木條，
        跑到第五號碼頭去，我看到被害人在海上抱著碼頭岸邊
        的防撞橡皮，被害人落海之海面離岸上約二到三公尺，
        所以我用二、三公尺長的木條去救被害人等語（本院卷
        卷二第八頁）。
      證人即三眾通運公司員工己○○於本院審理中具結證稱
        ：「是我去報案的，黃先生有聽到他喊救命用無線電跟
        我講，當時我剛好在快進管制站，我趕快叫碼頭現場的
        同事跟戊○○去救人，我就近跟管制站報案。」、「（
        你不是第一手救他的人？）是的。」、「（有無幫忙救
        人？）有的，我怕我的同事拉他不上來，所以有去幫忙
        。」等語（本院卷卷二第七頁）。
      證人即高雄港務警察局安平港分駐所警員甲○○於本院
        審理中具結證稱：我是在九十四年九月二十五日凌晨二
        時到四時在安平港值班時，一個三眾貨櫃司機用竹竿救
        起一個人，我就到現場等語（本院卷卷一第二０一頁）
        。
      內政部警政署高雄港務警察局九十五年六月五日高港警
        刑字第０九五００一二八０五號函文亦稱：九十四年九
        月二十五日乙○○落海係三眾通運公司拖車司機己○○
        於當日二時五十分許，告知本局查驗登記站執勤警員楊
        新茂，五號碼頭處有人落海情事後，再由楊員通報值班
        派遣警員甲○○前往協助處理（本院卷卷一第八五頁）
        。綜合上述證人證言及函文內容可知，當時係戊○○最
        先發現告訴人之呼救聲而前往第五號碼頭營救，經戊○○以無線電通知同事己○○，己○○於報警後，旋趕赴
        現場協助將告訴人拉上岸邊，而甲○○接獲通報後亦隨
        即趕至現場。
    (2)關於卷附照片七張之拍攝先後順序及告訴人被拉上岸時之
      狀態：
      證人戊○○於審理中具結證稱：「（你看到他在海裡時
        ，他當時有無穿衣服？）他有穿衣服及褲子。」、「（
        救那個人後，岸上有何東西？）我不知道，是救起後，
        被害人跟我們講說岸邊有東西，我們才看到。」、「（
        電話如何來？）就是放在岸邊的。」、「（電話是誰的
        ？）我不知道。」、「（這個人被救起後，有無說要報
        案？）沒有，只說要打電話，至於打給誰我不清楚。」
        、「（是否被害人被救起後，第一句話就說要打電話？
        ）是的，且他說他的手機和東西都在岸邊。」等語（本
        院卷卷二第八至十二頁）。
      證人己○○於審理中具結證稱：「（當時救那個人的時
        候，碼頭邊有無遺留何物？）有，在岸邊有留健保卡、
        現金、鞋子等東西，但是有無手錶我忘記了。」、「（
        發現岸邊之健保卡、現金時，該人是否已經被救起？）
        是的，已經被救起了。」、「（岸邊的現金、健保卡、
        鞋子是乾的還是濕的？）乾的。」、「（當時該人在海
        水中的情形如何？）我沒有在現場，所以不知道，要問
        黃先生才知道。」、「（救起那人時，他有無穿衣服？
        ）有的。」、「（拍攝該照片時你有無在現場？）沒有
        ，當初拉他上來時他的第一句話就是要跟他的家人連絡
        ，所以我才發現他的行動電話在證件旁邊。」等語（本
        院卷卷二第六至八頁）。
      證人甲○○於審理中具結證稱：「他沒有穿上衣，有穿
        褲子，沒有穿鞋子。」、「（周圍是否有他的衣服？）
        有。」、「因為當時天色已晚，我沒有注意到衣服是否
        是濕的，只看到他在發抖，他的鞋子是在靠近他一尺左
        右處，他的手機是濕的，鞋子沒有注意是乾的還是濕的
        。」、「（本案拍攝照片時，你是否在場？）當時已經
        拍了幾張，我有在場，且仍在拍攝中。」、「（當時是
        穿衣服的照片先拍，還是沒有穿衣服的照片先拍？）我
        到現場後，所拍攝的就沒有穿衣服了，直到我離開後，
        乙○○有無穿衣服我不知道。」等語（本院卷卷一第二
        ０一至二０四頁）。
      比對上述三位證人證述內容可知，告訴人自海面被拉上
        岸邊時，戊○○及己○○均親見岸邊已置有行動電話及
        證件等物，告訴人於上岸後第一句話即表示要打電話。
        本院向內政部警政署刑事警察局函調之現場照片七張中
        （該局檢送時並未就照片攝得先後順序予以編號，本院
        卷卷一第九二至九四頁），有告訴人身著橫條紋深色長
        袖休閒衫、深色長褲、深色襪子之照片二張，及告訴人
        上身赤裸、僅著深色長褲、深色襪子之照片五張，經與
        證人戊○○、己○○、甲○○上揭證述內容相互參照結
        果，當足認定當時係先拍攝告訴人身著橫條紋深色長袖
        休閒衫、深色長褲、深色襪子之照片二張，告訴人脫下
        上衣後，再拍攝告訴人上身赤裸、僅著深色長褲、深色
        襪子之照片五張，甲○○則係在拍攝照片之過程中抵達
        岸邊，故僅看到告訴人未著上衣之狀態。再觀諸照片中
        告訴人之身邊地上有大量水漬（本院卷卷一第九三、九
        四頁照片四張參照），距離告訴人不遠處之鞋子一雙則
        並無任何水漬（本院卷卷一第九三頁下方照片、第九四
        頁下方照片），更可印證證人己○○所述「鞋子是乾的
        」乙節為真。至證人甲○○雖證稱當時手機是濕的，然
        因甲○○係在告訴人褪去上衣後拍攝照片之過程中始抵
        達現場，照片中並有告訴人手握行動電話之情形（本院
        卷卷一第九四頁），證人戊○○、己○○並均證稱「行
        動電話係本來就放在岸邊，告訴人上岸後要求打電話」
        ，堪認當時應係告訴人被撈上岸於全身溼透時手握行動
        電話，導致證人甲○○看到行動電話是潮濕狀態。綜上
        可知，當足認定告訴人落海當時，係身著上衣、長褲、
        襪子且並未穿鞋，而告訴人之鞋子、行動電話、現金及
        證件，均係放在岸邊呈乾燥狀態，並未隨同落海，是內
        政部警政署高雄港務警察局九十五年六月五日高港警刑
        字第０九五００一二八０五號函文所稱：乙○○落海處
        碼頭邊並無發現有乙○○遺留之衣物及物品乙節（本院
        卷卷一第八五頁），應非指告訴人被拉上岸當時之狀態
        ，此亦經證人甲○○當庭澄清無誤（本院卷卷二第二０
        二頁）。
    (3)告訴人前後指訴內容互有出入且可信度容有可疑：
      告訴人於九十四年十月十一日接受第一次警詢、同年十
        月十七日接受第二次警詢、同年十一月二十五日接受第
        三次警詢、同年十二月二十日第四次接受警詢、九十五
        年一月五日接受檢察官偵訊，前後五次證述內容，均未
        有隻字片語提及被告丁○○持槍在其身後推其落海之前
        ，曾要求其「脫下腳上之鞋子並將身上之手機、現金、
        證件等物放在岸邊」。其於九十六年二月六日本院審理
        中到庭具結作證，於詰問過程初始亦未曾提及上情，遲
        至後段始稱：「（檢察官問：你落水前有無脫掉身上的
        衣服？）好像有脫一件上衣吧，我不知道。」、「（檢
        察官問：落海當時是否全身赤裸？）好像是丁○○叫我
        脫的吧，時間過一年多，我也忘記了。」、「（辯護人
        問：你落海前，丁○○有無要你脫衣服？）有的。」、
        「（所以你是光著上身下海的嗎？）我忘記我有無穿內
        衣。」經本院提示上開卷附照片七張予告訴人後，告訴
        人稱：「是的，當時我身上就是穿照片上的那件衣服，
        那是一件休閒服，不是內衣。」、「（你落海時，身上
        還有何物與你一起落海？）我本來拿手機在手裡，他叫
        我放下，所以手機沒有落海。」、「（當時丁○○還叫
        你放下何物？）手機有沒有叫我放下我也不知道，因為
        當時他叫我去那邊，我很恐慌。」、「（在海邊時，下
        海是光腳或是有穿鞋子？）好像是脫了鞋，但穿著襪子
        ，我現在想起來了，被告是叫我脫鞋不是叫我脫衣服。
        」、「（落海時你的健保卡及現金置於何處？）丁○○
        叫我將健保卡、現金連同衣服一起脫起來。」、「（獲
        救後，你的衣服是乾的還是濕的？）印象中我好像沒有
        穿衣服。」等語（本院卷卷二第一六０頁、第一六七至
        一六九頁）。告訴人忽爾供稱係被逼脫掉上衣，經提示
        卷附照片後，改稱係被逼脫鞋而非衣服，忽爾又稱係被
        逼將健保卡、現金連同衣服一同脫掉，前後供述大相逕
        庭。倘其確曾遭受被告丁○○之逼迫，將鞋子、手機、
        現金及證件等物置於岸邊後，再遭被告丁○○強推落海
        ，何以其於四次警詢及一次偵訊中，對於其自進入臺南
        市○○路一八八號辦公室起至其在安平港落海止之全部
        過程，包含如何遭受恫嚇之詳細內容，均可詳細描述（
        惟內容互有出入，詳如下述），然對於上情卻未曾提及
        隻字片語？而其於本院審理中，初始亦未有絲毫提及，
        遲至檢察官及辯護人詰問時，始有上揭紊亂而前後迥然
        不同之陳述，是其指訴內容是否確屬可信，已非無疑。
      關於「如何落海之過程」，告訴人前後證述相歧：
      1.告訴人於本院審理中具結證稱：車子停留的地方距離碼
        頭岸邊約兩、三步的距離。丁○○叫我下車，庚○○沒
        有下車，丁○○自己有下車。丁○○下車時，我有瞄一
        下，他好像是拿槍，我也不敢回頭看。當時我面向海，
        丁○○就在我後面頂我，因為我是殘障人士，只要一隻
        手在後面推我就可以讓我落海了。我下海，不知道是丁○○在背後推我還是打我，我不知道。（到底是打你或
        推你哪裡？）我的背部，因為當時我背對著被告。我不
        是不支落海，而是丁○○打我，頂著我的背部，推我一
        把，我才落海的等語（本院卷卷二第一五八頁、第一六
        六至一六七頁）。
      2.其於九十五年一月五日檢察官偵訊中具結證稱：（到安
        平港）丁○○叫我下車後，我站在港邊，他跟我說，前
        面就是海，給我最後一次機會，我說我現在沒有辦法還
        錢，他就拿出手槍從我的背部打下去，我就掉下港裡了
        ，後來就聽到他們開車走的聲音等語（九十四年度偵字
        第一五二五二號第一卷第三七頁）。
      3.其於九十四年十月十一日第一次接受警詢時供稱：我是
        因為遭丁○○與一名女子於九十四年九月二十五日凌晨
        一時許，強行持槍將我押到臺南市安平港第五號碼頭，
        除恐嚇我交付新臺幣五百萬元外，又逼迫我開立我目前
        任職的「凱譯莎」婚紗攝影公司支票，因我不願答應，
        竟被他持一把手槍硬逼我跳下大海，他在持槍打我頭部
        後，就離開碼頭而不顧我死活，我暈眩後就掉下大海，
        在海中掙扎。（問：如何確定丁○○所毆打你之物為手
        槍？）因為這把手槍是鋼鐵製造很堅硬，他持槍打我頭
        部，我才會不支掉到海裡等語（警卷卷二第十六頁）
      4.其於九十四年十月十七日第二次接受警詢時亦稱：係遭
        丁○○持一把手槍毆打我頭部並硬逼我跳海等語（警卷
        卷二第三一頁）。
      5.其於九十四年十一月二十五日第三次接受警詢時改稱：
        我能確定是丁○○持槍抵住我的腰際，當時我正要回頭
        哀求他不要將我推落海，正好看到他持的是一把黑色短
        手槍，他回答「別囉唆啦，你沒錢就要死」後就持該把
        槍敲打我的背部，我隨即掉落海裡等語（警卷卷一）。
      6.其於九十四年十二月二十日第四次接受警詢時亦稱：丁○○持手槍抵住我後背強押我下車在碼頭談判，要我交
        付新臺幣五百萬元或找朋友來擔保，因我實在沒有錢給
        他，他就拿槍抵住我後背並推我下海，置我於不顧並開
        車離開現場等語（警卷卷二第三七頁）。
      7.比對告訴人上述六次證述內容可知，告訴人於第一、二
        次（警詢）作證時均供稱：被告丁○○持槍毆打伊「頭
        部」，致伊落海；第三次（警詢）作證時改稱：被告丁○○持槍抵住伊「腰際」，並敲打伊「背部」，伊因此
        落海；第四次（警詢）作證時則稱：被告丁○○持槍抵
        住伊後背並推伊下海；第五次（偵訊）作證時亦稱：被
        告丁○○持槍從伊「背部」打下去，致伊落海；第六次
        （審理）作證時則稱：被告丁○○在伊「背後」推伊或
        打伊，致伊落海。然而，「頭部」與「背部」、「腰部
        」在人體位置上顯有不同，落差甚大，客觀上應無混淆
        或誤認之虞，告訴人前後證述卻有如此歧異之處，是其
        指訴內容究否可信，益徵可疑。
      參以，本院調取告訴人於九十四年九月二十五日至臺南
        市立醫院急診之病歷資料核閱結果，該院護理紀錄中詳
        載：
        A.時間3:39：病人拒打針拒抽血並表示自己很清醒拒絕
          所有治療，並表示女兒已經要來接他了，醫生告知續
          觀。
        B.時間3:40：病人拒絕在床上休息，自行走到門口抽煙
          ，給予制止仍不聽勸告，已請朋友及警衛看住病人。
        C.時間3:53：女兒到急診，醫生建議病人留觀，病人一
          律拒絕，並表示自己有被人強行灌藥，只願意接受抽
          血檢查、照Ｘ光，但不願意等報告。
        D.時間4:05：病人自訴頭部被打了一拳，要求照Ｘ光。
        有卷附臺南市立醫院九十五年七月二十日南市醫字第０
        九五００００四三五號函文所附病歷影本可稽（本院卷
        卷一第一五五至一六一頁）。本院依蒞庭檢察官之聲請
        （本院卷卷二第一七七頁）就臺南市立醫院對於上述所
        載「告訴人表示自己被人強行灌藥」有無施以任何檢查
        或處理乙事函詢結果，該院回函告以：告訴人於九十四
        （函文誤載為九十五）年九月二十五日被安平一一九送
        入本院急診室。依救護紀錄，酒醉落水，疑溺水。個案
        當時依其血壓、心跳、體溫評估，預作溺水個案處理，
        但病人拒絕合作處置。其後病人主訴被人強行灌藥乙節
        ，急診初步檢查並無任何佐證（如意識不清、抽搐、腸
        胃道症狀等），並無治療或急救動作。病人抽完血（一
        般急救基本檢查）及照完頭部Ｘ光後，即自動出院，拒
        絕任何處置（包含留院觀察），此有卷附臺南市立醫院
        九十六年二月二十七日南市醫字第九六００００一三六
        號函文可參（本院卷卷二第一九九頁）。由上述內容可
        知，告訴人經送入臺南市立醫院急診室後，係呈現拒絕
        與醫護人員配合之態度，且曾向醫護人員表示「自己遭
        人強行灌藥」，此與告訴人於本院審理中具結證稱：「
        （在臺南市立醫院曾向護理人員說你被強行灌藥，頭部
        被打一拳？）沒有說過。」等語（本院卷卷二第一六七
        頁），顯然不符。然臺南市立醫院醫護人員與被告二人
        及告訴人均無利害關係，純憑急診當時所見所聞之客觀
        情狀製作上揭紀錄，是該紀錄內容顯然具有極高之可信
        性。是告訴人何以在臺南市立醫院向醫護人員作出此一
        表示，卻於警詢及偵訊中均未曾提及，且於本院審理中
        又否認此節，其動機雖不得而知，然卻更加影響本院對
        於告訴人證述內容可信性之認定。
      告訴人於案發後並未立即報警，異於常情：
      1.證人戊○○於審理中具結證稱：「（他有叫你報警？）
        沒有，也沒有告訴我他是如何落海的。」等語（本院卷
        卷二第九頁）；證人甲○○於審理中具結證稱：「（有
        無問那個人為何落水？）他說他的朋友載他進來，在那
        邊喝酒、釣魚，後來他的朋友走了，他就酒醉落海，我
        認為他有疑點，他又不肯透露實情，我問不出來，所以
        另請值班送他急救。」、「（有無問該人是否報案？）
        我有問，但是他不講，我們送他至醫院，且有繼續問他
        案情，他也是不講。」、「（你為何認為被救起的那個
        人不報案，有疑點、有隱情？）因為他跟我說他酒醉落
        海，他的酒瓶、釣竿都掉到海裡，應該會浮出海面，但
        是我都沒有找到，所以我才覺得可疑。」、「（你問乙○○哪些事情，他不回答？）我問他幾時進來、如何進
        來、幾人進來，他都不回答。」等語（本院卷卷一第二
        ０一至二０四頁）。而卷附救護紀錄表中，確實載有「
        酒醉落水」四字（本院卷卷一第一六一頁）。另內政部
        警政署高雄港務警察局九十五年六月五日高港警刑字第
        ０九五００一二八０五號函文中亦提及：乙○○獲救時
        僅稱是釣魚時不慎落海，本局員警詢問如何進入港區並
        無交代清楚，救護送醫過程未提及遭人推落海面之情事
        ，且其家屬林浥欣至醫院探視也未提及乙○○有遭人推
        落海面之情事（本院卷卷一第八五頁）。是依上述內容
        可知，告訴人獲救之初，僅曾經提及自己係因釣魚時酒
        醉落海，未曾要求報警處理，亦未曾提及係遭他人推落
        海中乙事。
      2.而告訴人於本院審理中初係證稱：「（你落海被救起後
        ，是否向救你的人表示你是酒醉落海？）沒有。」、「
        （是否曾向港警所的警察說你是釣魚不小心落海的？）
        是的，因為我不想報案才如此說。」、「（依據救你起
        來的人供述，你自稱是喝醉酒掉落海？）不是，我是說
        我是釣魚不慎落海的。」經提示證人甲○○前揭證言予
        告訴人後，告訴人改稱：「當時我怕被追究，所以這樣
        說。」等語（本院卷第一六六、一六七、一七四頁）。
        倘告訴人確係遭被告丁○○強推落海，以告訴人所稱自
        己係殘障人士，從臺南市○○路一八八號內即遭被告丁○○等人恐嚇取財，且一路遭被告丁○○、庚○○恐嚇
        要帶去填海，並在第五號碼頭遭被告丁○○索財不成持
        槍強推落海，在海上強撐許久始獲搭救，僥倖撿回一命
        之情狀觀之，其內心理當十分驚慌、恐懼，面對營救其
        上岸之人員，豈有不立即說明原委報警處理之理？何以
        竟在獲救後第一時間內，對於落海細節刻意隱瞞而絲毫
        未提？且遲至九十四年十月十一日（距離九十四年九月
        二十五日案發當日已相隔二週以上）始向內政部警政署
        刑事警察局偵八隊報案，指訴自己遭人恐嚇取財未遂及
        殺人未遂？是其證述內容是否確屬可信，更值懷疑。
      況且，本院依被告丁○○之辯護人之聲請，調取被告丁○○與告訴人乙○○於八十四年間因債權債務糾紛所涉
        刑事案件全案卷宗核閱結果，該案初始係告訴人向警報
        案，指訴被告丁○○夥同多人至其住處恐嚇取財，於毆
        打伊之過程中並口稱要伊死，復強盜其財物，經臺灣臺
        南地方法院檢察署檢察官偵查結果，認被告丁○○涉嫌
        刑法第三百零五條之恐嚇罪嫌及同法第二百七十七條第
        一項之傷害罪嫌，以八十四年度偵字第九四六八號提起
        公訴，而告訴人所指訴之殺人未遂罪嫌及強盜罪嫌，均
        以犯罪嫌疑不足為由而不另為不起訴處分，嗣經本院以
        八十五年度易字第二一四號判決，認被告丁○○對告訴
        人確有刑法第三百零五條之恐嚇犯行而判處拘役五十日
        ，被訴傷害部分則因告訴人嗣後撤回告訴而諭知不受理
        ，復經被告丁○○提起上訴後復撤回上訴而告確定（全
        案卷宗影本參照）。是以被告丁○○與告訴人自八十四
        年間起即因債權債務而互有恩怨關係，告訴人復於九十
        四年十月十一日第一次警詢中供稱「丁○○這十多年來
        一直欺壓我」之情狀觀之，告訴人非無誣陷被告丁○○
        之動機與可能。再者，倘如告訴人所述，自認自己早已
        未積欠被告丁○○任何債務，又長期飽受被告丁○○之
        欺凌，本身尚有肢體障礙、行動較為不便，何以在接獲
        黃嘉政之電話邀約後，竟毫不推託，反而欣然同意赴約
        ，未要求任何友人支援即單身前往被告丁○○在臺南市
        ○○路一八八號之辦公室內？在在均與常情不符。
      綜合上述各點可知，因告訴人前後指訴內容相異而有瑕
        疵，且案發後係超過二週以上始報警處理，異於常情，
        是其是否確係遭被告丁○○強推落海，其指訴內容是否
        確屬可信，顯有可疑。
  (五)被告二人之供述內容及監聽譯文對話內容不足以認定被告二
    人確有共同殺人未遂犯行：
    (1)被告庚○○於檢察官偵訊中以證人身分具結證稱：是丁○○叫我開車，載他、乙○○，要回乙○○家，在路上乙○○說叫我們載他去逛一逛，後來乙○○叫我開車去安平港
      內。（到安平港後）他自己走下車並坐在堤岸邊，我與丁○○都沒有下車。丁○○在車上與在車外之乙○○講關係
      還錢之事，丁○○說，你以為你自己跳下海就不用還錢，
      後來丁○○叫我開車走了，在路上我問丁○○林先生人在
      哪裡，丁○○說乙○○自己跳下海去等語（九十四年度偵
      字第一五二五二號第一卷第四三頁），核與其於本院審理
      中以證人身分具結證述之內容大致相符（本院卷卷二第十
      三至二十頁），亦與其於九十四年十二月二十日警詢中供
      述之內容相符（警卷卷二第十一至十三頁）。其歷次供述
      內容均稱伊與被告丁○○在安平港碼頭邊均未下車，僅告
      訴人一人下車，被告丁○○係在車上與車外之告訴人對話
      。是依憑上揭證述內容，尚無從認定被告丁○○確有強推
      告訴人落海之情事。
    (2)告訴人乙○○報案後，員警即依法對被告丁○○、庚○○
      聲請監聽，此有卷附臺灣臺南地方法院檢察署通訊監察書
      可稽（警卷卷一）。經監聽結果，被告丁○○於九十四年
      十一月五日晚上九時四十八分許，以其持用之行動電話0
      000000000號撥打被告庚○○持用之行動電話0
      000000000號，渠等對話內容（詳如附件）雖曾
      提及兩人駕車共赴安平港之事，然由上揭對話過程中，並
      無確切足以認定告訴人所指訴遭被告丁○○強推落海之內
      容。
  (六)被告丁○○之辯護人雖聲請本院至安平港內勘驗現場，然以
    卷附照片七張、安平港相關資料及證人戊○○、己○○及甲○○之證述內容，已足認定第五號碼頭現場環境及週邊狀況
    ，此部分應無勘驗之必要。被告丁○○之辯護人雖復聲請調
    閱案發當日安平港之錄影監視畫面，然員警曾於九十四年十
    月間向高雄港務局安平分局調閱車輛進出安平港之錄影監視
    畫面，發現該系統因故障致無法提供錄影帶或光碟；而安平
    港大門雖有編排勤務管制門禁，五號碼頭附近亦有照明設備
    ，惟因案發當時並無作業人車，故未開啟照明設備，且附近
    並未裝有監視錄影設備，故無錄影帶或光碟可提供，此有卷
    附內政部警政署高雄港務警察局九十五年六月五日高港警刑
    字第０九五００一二八０五號函文可稽（本院卷卷一第八五
    頁），故此部分已無從調閱。又被告丁○○之辯護人尚聲請
    本院函調告訴人所使用之電話號碼0000000000號
    、0000000000號、0000000000號、（
    ０六）0000000號於九十四年九月二十五日全日之雙
    向通聯紀錄，欲察明卷附照片中告訴人手持行動電話有無對
    外聯繫以釐清行動電話有無隨同落海乙節，然該四門號之全
    日雙向通聯紀錄均已逾六個月之保存期限而無法提供，有卷
    附中華電信股份有限公司臺灣南區電信分公司臺南營運處九
    十五年六月五日函文可佐（本院卷卷一第八二頁），惟此部
    分已由證人戊○○、己○○之證述內容中證實行動電話並未
    落海。再關於被告丁○○之辯護人聲請對被告及告訴人進行
    測謊乙事，因測謊鑑定形式上縱已符合測謊基本要件（包括
    ：經受測人同意配合，並已告知得拒絕受測，以減輕受測
    者不必要之壓力。測謊員須經良好之專業訓練與相當之經
    驗。測謊儀器品質良好且運作正常。受測人身心及意識
    狀態正常。測謊環境良好，無不當之外力干擾），而具有
    證據能力，然仍不得採為有罪判決之唯一證據，僅能供為審
    判上之參酌，且其證明力如何，法院仍有自由判斷之權限（
    最高法院九十三年度臺上字第四八九四號、九十五年度臺上
    字第一七四一號判決意旨可資參照），本院審酌結果，認此
    部分亦無調查之必要，爰不予調查。
七、綜上所述，依憑卷內全部證據綜合觀察，本院無從得出被告
    丁○○確有在臺南市○○路一八八號對告訴人為恐嚇取財未
    遂犯行之有罪確信，且亦無從得出被告丁○○、庚○○確有
    共同將告訴人乙○○押至安平港強推落海之殺人未遂犯行之
    有罪確信，本院無從排除告訴人係自己脫去鞋子、將隨身行
    動電話、現金及證件等物放在岸邊後自行跳海之可能性。而
    公訴人既認被告丁○○所涉恐嚇取財未遂、殺人未遂犯行與
    上揭寄藏槍、彈犯行間係數罪併罰關係，揆諸上揭說明，自
    應就被告丁○○被訴恐嚇取財未遂、殺人未遂部分、庚○○
    被訴殺人未遂部分，均為無罪之諭知。
據上論斷，應依刑事訴訟法第二百九十九條第一項前段、第三百
零一條第一項，槍砲彈藥刀械管制條例第七條第四項、第八條第
四項、第十二條第四項，刑法第十一條前段、第二條第一項後段
、第五十五條、第四十二條第三項、第三十八條第一項第一款，
判決如主文。
本案經檢察官辛○○到庭執行職務。
中　　華　　民　　國　　96　　年　　4 　　月　　3 　　日
　　　　　　　　　刑事第五庭  審判長法　官　 沈揚仁
                                    法  官   鄭文祺
                                    法  官   張婷妮
以上正本證明與原本無異。
如不服本判決，應於收受送達後10日內向本院提出上訴書狀（應
附繕本）。
　　　　　　　　　　　　　　　　　　書記官   陳姿利
中　　華　　民　　國　　96　　年　　4 　　月　　4 　　日
附錄本案論罪科刑法條
槍砲彈藥刀械管制條例第七條第四項
未經許可，製造、販賣或運輸火砲、肩射武器、機關槍、衝鋒槍
、卡柄槍、自動步槍、普通步槍、馬槍、手槍或各類砲彈、炸彈
、爆裂物者，處死刑、無期徒刑或七年以上有期徒刑；處徒刑者
，併科新臺幣三千萬元以下罰金。
未經許可，持有、寄藏或意圖販賣而陳列第一項所列槍砲、彈藥
者，處五年以上有期徒刑，併科新臺幣一千萬元以下罰金。
槍砲彈藥刀械管制條例第八條第四項
未經許可，製造、販賣或運輸鋼筆槍、瓦斯槍、麻醉槍、獵槍、
空氣槍或第四條第一項第一款所定其他可發射金屬或子彈具有殺
傷力之各式槍砲者，處無期徒刑或五年以上有期徒刑，併科新臺
幣一千萬元以下罰金。
未經許可，持有、寄藏或意圖販賣而陳列第一項所列槍枝者，處
三年以上十年以下有期徒刑，併科新臺幣七百萬元以下罰金。
槍砲彈藥刀械管制條例第十二條第四項
未經許可，製造、販賣或運輸子彈者，處一年以上七年以下有期
徒刑，併科新臺幣五百萬元以下罰金。
未經許可，持有、寄藏或意圖販賣而陳列子彈者，處五年以下有
期徒刑，併科新臺幣三百萬元以下罰金。
附件（監聽譯文內容）：
┌──────────────────────────────────┐
│曾：咱去安平港之後我就給妳認定阿啦，我從那時給妳認定而已，妳甘聽有，│
│    我也坦白給妳說從那時我說阮「阿英仔」好，妳甘聽有…              │
│蔡：安平港，什麼安平港，咱何時去安平港                              │
│曾：咱開車去安平港ㄥ，那…那…安平工業區那不是一個平安港            │
│蔡：那是我不知道，我是開車跟你去，我也不知道什麼情形                │
│曾：對呀，我就感覺安呢知道…好…好對阮阿英仔卡好ㄋㄟ，我講，我自己也│
│    會去想阿，對不對啦，我怎麼不會去想那呢，什麼人對我好，心裡在想什│
│    麼我怎麼不知ㄌㄟ，總是我要了解阿…                              │
│蔡：我是知道你是什麼情形，不過我不知道情形會變這樣，我心裡也會驚，我│
│    只是沒把那種驚跟你講                                            │
│曾：我知道妳會驚阿，但是那是沒事阿，那我也知道一定沒事耶，但是我就好│
│    像說只要一步排好就沒事呀，但是那也沒事阿                        │
│蔡：沒事，那都其次…                                                │
│曾：那，那有什代誌，我從那說「阿英仔」對我不錯，會替我承擔，人說同行│
│    不如同命，妳甘聽有…                                            │
│蔡：我感覺我很笨，我不知道你們什麼情形阿，我如知道這樣我也不敢阿，我│
│    就叫我重來一次我也不敢阿                                        │
│曾：阿，做都做完了…好…好甭生氣，甭生氣，回來，回來…我給妳唸啦，妳│
│    要怎麼唸任妳唸…                                                │
└──────────────────────────────────┘
